臺灣板橋地方法院刑事判決　　　　　　　 94年度訴字第641號
公　訴　人　臺灣板橋地方法院檢察署檢察官
被　　　告　甲○○
上列被告因搶奪等案件，經檢察官提起公訴（94年度偵字第135
號），本院於準備程序進行中，被告就被訴之事實為有罪之陳述
，經告知被告簡式審判程序之旨，並聽取當事人之意見後，裁定
進行簡式審判程序，判決如下：
    主  文
甲○○意圖為自己不法之所有，而搶奪他人之動產，處有期徒捌
月。
扣案鑰匙壹把沒收。
    事  實
一、甲○○前於民國84年間，因違反麻醉藥品管理條例案件，經
    本院以84年度易字第2978號判處有期徒刑5 月確定；其又於
    87年間，因違反毒品危害防制條例案件，經本院以87年度訴
    字第1711號判處應執行有期徒刑7 年6 月，並經臺灣高等法
    院88年度上訴字第46號駁回上訴而確定，上開案件接續執行
    至92年4 月4 日假釋付保護管束後，其又犯施用毒品之案件
    ，經撤銷緩刑，自93年12月20日起算執行殘刑有期徒刑3 年
    7 月28日，現執行中（本案未構成累犯）。甲○○93年12月
    間因違反毒品危害防制條例經本院通緝，其因通緝期間缺錢
    花用，適同月19日下午3 時30分許，甲○○在臺北縣三重市
    ○○路6 號停車場前，見乙○○所有之車牌號碼MER-066 號
    重型機車停放在該處，乃本於為自己不法所有之意圖，以自
    備鑰匙啟動該機車電門後竊取之，再於93年12月20日上午11
    時50分許，騎前開竊得之機車，行經臺北縣三重市○○路○
    段244 巷17號前，見丙○○獨自一人行走該處，而本於搶奪
    之不法所有意圖，騎上開機車自丙○○後方搶奪丙○○之手
    提包（內有皮包、現金新臺幣（下同）21000 元、郵局金融
    卡、行動電話等物），得手後旋迅速離去。適有路人許玉樹
    駕駛營業用小客車，見甲○○騎乘上開機車欲逃離現場時，
    隨即開啟車門阻擋，甲○○見狀閃避不及，因而人車倒地，
    許玉樹則上前逮捕甲○○後，隨即報警處理，經警當場扣得
    甲○○搶得之前開丙○○之手提包、所竊取騎用之前開機車
    ，及甲○○竊取機車所用之機車鑰匙1 把，而查獲上情。
二、案經臺北縣政府警察局三重分局報請臺灣板橋地方法院檢察
    署檢察官偵查起訴。
    理  由
一、按除被告所犯為死刑、無期徒刑、最輕本刑為三年以上有期
    徒刑之罪或高等法院管轄第一審案件者外，於第一次審判期
    日前之準備程序進行中，被告先就被訴事實為有罪之陳述時
    ，審判長得告知被告簡式審判程序之旨，並聽取當事人、代
    理人、辯護人及輔佐人之意見後，裁定進行簡式審判程序，
    刑事訴訟法第273 條之1 第1 項定有明文。經核本件被告甲○○所犯係死刑、無期徒刑、最輕本刑為3 年以上有期徒刑
    以外之罪，其於準備程序中就被訴事實為有罪之陳述，經法
    官告知簡式審判程序之旨，並聽取公訴人、被告之意見後，
    本院爰依首揭規定，合議裁定由受命法官獨任進行簡式審判
    程序，合先敘明。
二、右揭事實，業據被告於偵查中及本院訊問時自白不諱，核與
    被害人乙○○、丙○○之指述，及證人許玉樹之證述情節相
    符。且本件係被告於搶奪犯行後，經證人許玉樹開啟車門將
    其撞倒在地，當場逮捕之，據報前來之員警自被告身上起出
    丙○○之手提包（內有皮包、現金21000 元、郵局金融卡、
    行動電話等物），並扣得被告所竊取之機車及竊車所用之機
    車鑰匙，乃通知機車所有人乙○○指認領回，有警製搜索、
    扣押筆錄、扣押物品目錄表、車籍資料查報表、贓證物認領
    保管單收據、扣押物品照片等在卷可資佐證。足認被告所為
    自白與事實相符。本件事證明確，被告之犯行洵堪認定，應
    依法論科。
三、核被告所為，係犯刑法第320 條第1 項之竊盜罪、及第325
    條第1 項之搶奪罪。被告於本院準備程序中陳稱：因為生病
    缺錢，所以計劃搶奪，才會竊取機車等語（見本院94年4 月
    8 日準備程序筆錄第2-3 頁），足認被告所犯上開2 罪間，
    有方法、手段之牽連關係，應從一重之搶奪罪處斷。檢察官
    起訴意旨請求分論併罰，則未提證或指明其理由，而被告既
    供承伊竊取機車係供搶奪財物之用，且所犯竊盜、搶奪二罪
    間，時間確甚密接，被告所辯顯非無據。是就被告是否出於
    各別犯意犯上開二罪，既屬有疑，應為有利於被告之推定，
    認確係出於整體之犯罪計畫，而有牽連犯裁判上一罪之適用
    ，是起訴意旨應有未洽，爰予敘明。本院審酌被告有事實欄
    所載之前案紀錄，現仍執行中，有臺灣高等法院被告前案紀
    錄表在卷為據，雖於本案未構成累犯，仍足認被告素行不佳
    ，惟酌以被告係因一時失慮觸法，犯後能如實坦承犯行，尚
    有悔意及所生危害等一切情狀，量處如主文所示之刑。扣案
    鑰匙1 把，為被告所有供犯罪所用，據其自承在卷，應併為
    沒收之宣告，附此敘明。
據上論斷，應依刑事訴訟第273 條之1 第1 項、第299 條第1 項
前段，刑法第320 條第1 項、第325 條第1 項、第55條、第38條
第1項第2款，罰金罰鍰提高標準條例第1 條前段，判決如主文。
本案經檢察官徐名駒到庭執行職務。
中　　華　　民　　國　　94　　年　　4 　　月　　15　　日
                    刑事第十四庭    法  官  林漢強
以上正本證明與原本無異。
如不服本判決，應於判決送達後10日內，向本院提出上訴狀。
                                    書記官  黃大千
中　　華　　民　　國　　94　　年　　4 　　月　　15　　日
附錄本案論罪科刑所用法條全文：
刑法第320條
意圖為自己或第3 人不法之所有，而竊取他人之動產者，為竊盜
罪，處五年以下有期徒刑、拘役或五百元以下罰金。
意圖為自己或第3 人不法之利益，而竊佔他人之不動產者，依前
項之規定處斷。
前二項之未遂犯罰之。
刑法第325條
意圖為自己或第三人不法之所有，而搶奪他人之動產者，處六月
以上五年以下有期徒刑。
因而致人於死者，處無期徒刑或七年以上有期徒刑，致重傷者，
處三年以上十年以下有期徒刑。
第一項之未遂犯罰之。
